



#### CONTANTS

dob 1987. 01. 03

git github.com/stepover10 email stepover10@gmail.com hp 010 - 6291 - 8713

#### SKILLS

- · ReactJS / Flux, Redux
- · Webpack, Gulp / Git
- · Javascript / es6 / Jquery
- · HTML, CSS, SASS
- · MobileDesign(UI/UX), WebDesign
- · Photoshop, illustrator, Indesign

#### EDUCATIONS

#### 유한대학교

2005.04 - 2010.02

· 시각디자인과 졸업

## 명덕고등학교

2002.02 - 2005.02

· 문과 졸업

#### ETC

## SBS 아카데미

2013.09 - 2014.02

웹디자인 교육과정 이수

#### 교원자격증 취득

2010.02

#### 자동차 운전 면허 1종 보통

2009.09

## Frontend Developer

# YOO. CHAN. HYUN

#### EXPERIENCE

## 유니드컴즈

## FrontEnd 1팀 / 팀장

2014.04

2018.10

· 마케팅 오토메이션 솔루션(MA)

iMs (Intelligence Message Service)

#### **Smartskin**

· Mobile 쇼핑몰 개발 및 디자인 (UI/UX 기반)

#### **SmartPC**

· Pc 쇼핑몰 개발 및 디자인

## Bemember (beta)

· 쇼핑몰 엔드유저의 행동 조건을 기반하여 비회원을 위한 상품 개발

#### **Targebook**

· 페이스북을 광고를 집행 및 관리할 수 있는 광고 솔루션개발

#### 성전기획

## 디자인팀 / 대리

2010.03

~ 2013.07 Pantech SmartPhone Manual · 팬택 스마트폰 매뉴얼 기획 및 편집

#### 리딩세상

· 2012년도 리딩세상(영어교육교재) 디자인 및 편집

## 케어사이드

· 2013년도 케어사이드, SGF 박스 디자인 작업

#### FTC

· 리플렛, 캘린더, 포스터 주 업무 이외에도 여러 디자인을 진행

#### DETAIL - EXPERIENCE

## 유니드컴즈 경력 기술서

- · 매주 금요일 일정 정리 및 차주에 대한 일정 조율 (팀 관리는 JIRA를 통해서 관리)
- · 문제 해결에 대한 적극적인 대응 (BtoB 업무로써 하루하루 이슈가 발생, 타 팀과의 협업을 통해 문제 해결)
- · 스마트스킨 버전업으로 회사 매출 상승에 기여 및 스마트스킨 브랜딩 하는데 큰 기여
- ㆍ지속적인 상품 관리 및 업데이트로 상품 업그레이드에 기여

## iMs (Intelligence Message Service) { 2017.12 ~ 2018.10 }

: https://github.com/stepover10/Project-iMs

End-User 행동 데이터(빅데이터)를 기반으로 타겟팅된 Audience에게 다중 터치포인트(email, SMS, 카카오톡, 앱푸시)로 마케팅 메세지를 발송하는 마케팅 오토메이션 솔루션(MA)

#### 담당업무

- · 마케팅 캠페인을 설계하는 Workflow library 자체 개발
- · Workflow Rule과 CRUD는 Json으로 관리
- · Json을 해석해서 front에 elements 표시
- · Audience Targeting을 위한 쿼리 규칙 설계
- · 터치포인트별 컨텐츠 CRUD 화면 개발
- · Workflow 디자인, 퍼블리싱, UI/UX 개발

## 사용기술

- · ReactJS (Flux, Gulp)
- · BootStarap, Jquery, SASS
- · Axios 통신, Restful API
- · Git 버전관리 및 배포

## 스마트스킨(Smartskin) { 2014.04 ~ 2018.10 }

: https://github.com/stepover10/Project-Smartskin

SMB(Small & Medium Business) 시장을 타겟으로 2014년에 서비스 되기 시작해 현재의 모바일 쇼핑몰 UI/UX 표준을 잡은 솔루션 타겟 호스팅사: cafe24, makeshop, godomall

- \* 스마트스킨 5.0 버전 개발로 월 평균 판매갯수 40% 상승에 기여, 매출상승 및 SMB시장에 스마트스킨을 브랜딩하는데 기여
- \* 스마트스킨 표준화 관리를 통해 퍼블리셔의 능률 증대 (개발기간 단축, 스크립트 옵션화를 통해 유틸 제공)
- \* SMB시장에서 브랜드 1위, 스타일난다, yg샵, 만다리나덕, 캉골 등이 고객

#### 담당업무

- · 스마트스킨을 상징하는 UI/UX와 기능개발을 위한 표준화 작업
- · 모바일 환경에서 표현할 수 있는 최상의 UI/UX 리서치
- · 스마트스킨 버전 5.0/5.5/6.0(현재버전) 표준화 개발
- · 3사 호스팅사 Module과 Javascript를 이용한 유틸 개발
  - \* 비회원 구매후 회원가입을 쉽게 해주기 위한 리멤버 기능 개발 등
- · 스마트스킨 팀 일정관리 및 제작 프로세스 설계
- · 스타일난다, 소임, 만다리나덕 그외 300여개 이상 개발

## 사용기술

- · HTML5, CSS3, Javascript, jquery
- · Ajax API 통신
- · Local, Session Storage 이용하여 유저 행동패턴 저장 예) 최근본상품
- · 호스팅사 모듈을 이용하여 다양한 기능 개발 Javasciprt 이용

#### DETAIL - EXPERIENCE

## 스마트PC(SmartPC) { 2015.01 ~ 2018.10 }

쇼핑몰 PC 버전 제작 디자인부터 기능까지 맞춤형 커스텀 개발

## 담당업무

- · 일정 관리 업체 이슈 체크하여 문제 해결
- · PSD 디자인 컨펌 및 디자인 제작에도 참여
- · 만다리나덕, 아이뷰티랩, 소임, 시크릿라벨, 스타일베리 키작은남자 외 10여개 디자인 및 개발 참여

## 사용기술

- · HTML5, CSS3, Javascript, jquery
- · Ajax API 통신
- · Local, Session Storage 이용하여 유저 행동패턴 저장 예) 최근본상품

## 비멤버(Bemember, BETA) { 2018.06 ~ 2018.10 }

: https://github.com/stepover10/Project-Bemember

쇼핑몰에서 비회원을 회원으로 유도하기 위한 솔루션

신규 End-User의 행동분석을 통한 타겟에게 필요한 정보(혜택)전달로 회원가입을 유도하는 솔루션 상품

## 담당업무

- · End-user의 행동데이터를 브라우져에 저장하는 로직 설계
- · 비멤버 어드민 디자인, 퍼블리싱, UI/UX 개발
- · 비멤버 DB에 저장되는 테이블 구조 설계

## 사용기술

- · ReactJS (Redux, Webpack)
- · Meterial-UI, SASS
- · Ajax / Fetch 통신, Restful API
- · Git 버전관리 및 배포

## TargetBook { 2017.02 ~ 2017.05 }

: https://github.com/stepover10/Project-Targetbook

페이스북을 광고를 집행 및 관리할 수 있는 광고 솔루션개발

## 담당업무

- · 페이스북 DA,CA 광고를 위한 상품 카탈로그 페이지 FrontEnd 개발
- · 키워드 관리 페이지 Front-end 개발

## 사용기술

- HTML5, CSS3, Javascript(jquery)
- · Ajax API 통신
- · Git 버전관리 및 배포

## ETC

· 자사 통합 어드민 페이지 개발

#### DETAIL - EXPERIENCE

## 성전기획 경력 기술서

- 여러 디자인 작업을 경험 (리플렛, 캘린더, 책자, 포스터)
- · 레이아웃에 대한 개념 숙지 1px 하나로도 많은 고민
- · 기획팀 회의에 참여하여 디자인 방향 결정 참여
- · 스마트폰 매뉴얼 작업시 휴대폰 일러스트 담당하여 전체 제작

## 팬택 핸드폰 매뉴얼 기획 및 편집 { 2010.03 ~ 2011.12 }

베가레이서(IM-A770K), 모바일매뉴얼 진행 베가(IM-A725L), 모바일 매뉴얼 진행 그외 다른 스마트폰 매뉴얼 프로젝트 참여 및 핸드폰 일러스트

#### 담당업무

- · 출시 전 초기버전 스마트폰을 공급 받아 모든 어플 실행 및 확인 및 기획
- 편집 매뉴얼 및 모바일 매뉴얼에 들어갈 스마트폰 일러스트 및 부속품 일러스트 도안 제작
- · 기획 및 일러스트 마무리 후 편집디자인 제작(인디자인으로 진행)
- · 초안 전달 후 모바일 매뉴얼 기획(PSD로 제작)
- 여러 차수를 통해 매뉴얼을 완성 및 인쇄 진행
- · 매뉴얼 완성후 모바일 매뉴얼 초안 전달
- · 여러 차수를 통해 모바일매뉴얼 완성

## 리딩세상(영어교육교재) 디자인 및 편집 { 2012.01 ~ 2013.12 }

리딩세상 관련 모든 프로젝트 참여(워크북 작업(기본 48P, 12권 진행) 스토리북 재편집, 아동동화책, 박스케이스 작업)

#### 담당업무

- · 초안 내지디자인(레이아웃 폼) 제작 및 검수 및 디자인 결정
- · 영어로된 한글파일 전달 받아 내지 디자인 작업 진행 및 오타 검수
- · 완성된 초안 검수 및 표지 이미지 제작(리터칭 작업)
- · 오타 및 이미지 검수 파일 전달 받아 수정작업
- 여러 차수를 거쳐 완성 및 인쇄 진행

## 케어사이드, SGF 박스 디자인 작업 { 2013.01 ~ 2013.06 }

애견용품 케어사이드 박스 시안 및 작업 진행 SGF 수출용(일본) 김박스 및 추석선물세트 박스 시안 작업

## 담당업무

- · 클라이언트와 디자인 회의 방향성 결정
- · 내부 회의 후 디자인 시안 제작
- · 내부 회의를 여러 진행후 디자인 시안 완성
- · 클라이언트 전달 후 디자인 회의
- · 회의를 통한 디자인 수정 후 여러 차수를 통해 디자인 결정

## ETC

리플렛, 캘린더, 포스터 주 업무 이외에도 여러 디자인을 진행

#### PROFILE

안녕하세요.

디자인과 퍼블리싱 개발까지 가능한 프론트엔드 개발자 유찬현 입니다.

## /\* 개발자로써 진입 \*/

처음 사회생활은 디자이너로써 시작했습니다. 편집디자이너의 일을 하면서 다양한 업무를 경험 하였습니다.

여러 디자인을 경험하면서 포토샵, 일러스트레이터, 인디자인 툴을 전문적으로 다루게 되었습니다. 3년여 동안 일을 하면서 스마트폰이 세상에 나오면서 편집디자인보다 웹에서 PDF로 사용자가 확인이 가능할수 있다는걸 알게 되었습니다. 그래서 다른 디자인에 관심을 가지게 되었으며 여러 디자인을 확인중에 웹디자인에 대해서 관심이 가장 크게 생겼습니다. 고민끝에 편집디자인 회사를 그만두고 웹디자인 학원을 다니기로 다짐했습니다.

웹디자인 학원을 다니면서 처음에 포토샵으로 이용할줄 알았지만 코드를 이용하여 레이아웃을 정의하는 것을 배웠습니다. 처음에는 생소하였지만 코드만으로 화면이 그려진다는거에 재미를 느끼게 되었으며, 간단한 스크립트로 동적이 화면이 그려 진다는거에 신기했습니다.

디자인 업무의 경험이 있어 남들보다 빠르게 퍼블리싱을 익힐수 있었습니다. 이렇게 개발자의 첫 걸음이 시작되었습니다.

#### /\* 업무의 시작 - 1 \*/

처음에는 디자이너겸 퍼블리셔 유니드컴즈라는 회사에 입사 하였습니다.

적은 인원의 스타트업 회사였으며, Smartskin 주 업무로 모바일 쇼핑몰을 개발을 했습니다. PSD이 없이 디자인과 퍼블리싱을 동시에 진행하는 상품이었으며, 개발자는 따로 있었습니다. 업무에 대한 이해도가 남들보다 빨라 2개월만에 선임으로 진급하였으며 일정관리를 바로 시작하였습니다. 기획서가 완료되면 해당 업체에 대한 일정을 정하여 담당자들에게 배정 하였으며, 주로 어려운 업체의 경우는 제가 맡아서 진행을 했습니다.

일정을 배분하면서 Javascript에 부족함을 느끼게 되었습니다. Javascript를 공부하게 되었습니다. 퍼블리싱보단 Javascript에 더욱더 재미를 느끼게 되었으며, 상품에 대한 유틸 경우는 제가 전부 제작을 하게되었습니다. 상품을 총관리함으로써 팀장으로 진급을 하였습니다.

유틸을 제작할 경우는 기회자와의 회의를 통해 방향을 같이 결정 하고, 퍼블리셔가 쉽게 쓸수 있도록 함수형으로 개발을 했으면 Json 구조를 통해 옵션을 주어 ON/OFF를 쉽게 할수 있도록 개발을 했습니다.

퍼블리셔와 기획자들에게 HTML, CSS, Javscript 사내 스터디를 열어 제가 아는것을 공유했습니다. 유니드컴즈 회사에서 많은 프로젝트를 참여하였습니다. 새로운 것에 항상 도전하는 것을 좋아하여 신규 프로젝트 또는 새롭게 개발해야 할것이 있다면 적극적으로 나서서 참여 및 진행을 했습니다.

새로운 상품 작업시 회사내의 ReactJS, Sass를 도입을 주장했으며 회사의 ReactJS의 문화를 정착 시켰습니다. ReactJS의 먼저 경험하면서 팀원들에레 제가 알게된 것을 일주일에 한번씩 공유를 하여 프론트엔드 개발자들에 성장에 기여했습니다.

#### /\* 업무의 시작 - 2 \*/

대표적인 프로젝트로는 iMs와 Smartskin의 표준화 및 기능 개선입니다.

[Smartskin] 경우 현재 쇼핑몰 시장의 표준 UI/UX를 표준을 잡았습니다.

상품의 표준화를 관리하면서 버전업 프로젝트를 주도하여 디자인부터 개발까지 단독으로 진행했습니다.

진행된 호스팅사는 카페24, 메이크샵, 고도몰이며 호스팅사를 기반으로 개발이 진행되기 때문에 호스팅사의 메뉴 및 설정에 대한 부분은 누구보다 먼저 알고 개발에 방향까지 결정했습니다.

내부에서는 기획자와의 커뮤니케이션이 많았으며, 개발에 가능여부를 떠나 가능하다면 더욱더 좋은방향으로, 가능하지 않다면 다른 방향으로 제시하여 문제 해결해 나갔습니다.

더 나아가 큰 업체의 경우는 직접 미팅을 통해 고객의 원하는 방향을 직접 듣고 설명과 더 좋은 방향으로 제시를 하기도 했습니다.

상품의 버전업을 통해 회사 매출의 40% 상승에 기여함과 스마트스킨 브랜딩을 각인시키는데 큰 역할을 했습니다.

[iMs]는 유저의 데이터(빅데이터)를 모아 유저에게 메세지를 발송하는 마켓팅 오토메이션 상품입니다. 해당 상품에서 중요한 워크플로우 코어를 담당했습니다.

워크플로우 경우는 한화면에 워크플로우, 발송기, 미리보기 등등 다양한 기능이 들어가야 하는 페이지 입니다. iMs에서 가장 중요한 페이지이며, Enduser에게 발송되는 메시지와 조건을 설정하는 페이지입니다. Json 구조를 설계를 진행했으며, DB에는 Text타입으로 저장이 되며 구조를 해석하여 화면을 나타냅니다.

모든 상품의 관리는 지라/컨플루언스를 통해 관리를 했으며, 업무나 상품 서비스중 문제가 발생하게 되면 먼저 나서서 타팀과 의 협력을 통해 문제를 해결했습니다.

고객사의 피드백을 받아들여 상품의 업그레이드 방향을 결정하기도 하였으며, 고객의 요청사항을 직접 확인하기 위해 미팅에 참여하기도 했습니다.

프로젝트 진행시에는 git을 이용해 관리 및 배포를 진행하였으며, 매주 금요일 팀의 커밋에 대한 내용을 공유하여 어떤부분이 개선되었고 개선되어야 하는 방향을 정하였습니다.

현재 저는 새로운 코드에 대한 탐구심과 즐거움이 있으며 최신동향을 파악하며. 코드의 가독성을 위한 고민 및 리펙토링을 끊임없이 하며, 누군든지 읽을수 있는 코드를 작성할려고 노력합니다. 사용자가 쉽게 쓸수있는 개발을 좋아하며 개발을 할때 UI/UX까지 고려하면서 개발을 합니다.

현재 저는 프론트엔드 개발자의 최고가 되고자 합니다.

제 이력서를 봐주셔서 감사합니다.

#### [Tools]































#### 최근 관심분야

- react-router
- Jest, Enzyme, Mocha
- rxjs, D3js

#### 읽어본 책

- 자바스크립트를 깨우치다
- 러닝 자바스크립트를
- 모던웹을 JavaScript + Jquery 입문